台灣高等法院交通事件裁定　　　　　　　　　　　　九十一年度交抗字第八三二號
　　抗　告　人
　　即受處分人　甲○○
右抗告人因違反交通管理處罰條例案件，不服台灣板橋地方法院中華民國九十一年八
月三十日裁定（九十一年度交聲字第九一九號），提起抗告，本院裁定如左：
    主  文
抗告駁回。
    理  由
一、原裁定意旨略以：(一)按汽車行駛高速公路，前後兩車間之行車安全距離，在正常
    天候狀況下，依左表之規定：小型車於時速六十及七十公里時，其最小距離為三
    十及三十五公尺，高速公路交通管制規則第六條第一項著有規定。又汽車行駛於
    高速公路，而不遵管制之規定者，處汽車駕駛人新臺幣三千元以上六千元以下罰
    鍰。汽車駕駛人違反第三十三條規定者，除依原條款處罰鍰外，並予記違規點數
    一點，道路交通管理處罰條例第三十三條第一項、六十三條第一項第一款分別定
    有明文。(二)經查，本件受處分人即異議人甲○○於民國九十一年三月十五日十六
    時許，駕駛Ｊ四－三九七號營業小貨車行經國道一號北上六十六點一公里處，因
    未保持安全距離，致追撞前車自小客ＤＲ－七九五九號肇事（無人傷亡）之違規
    事實，經內政部警政署國道公路警察局第一警察隊舉發，有內政部警政署國道公
    路警察局公警局交字第Ｚ00000000號舉發違反道路交通管理事件通知單
    影本乙紙附卷可稽，並經本院向該隊調取系爭車禍肇事資料在卷可憑。異議人雖
    具狀辯稱當時伊發現前方追撞，其屬第四部車，乃緊急煞車，距前車尚有二十公
    分距離，並未撞到前方車輛，而係後方車由後追撞其車後，其車再輕微往前追撞
    前車，伊並非未保持安全距離，為此聲明異議云云。惟查依舉發機關函送之本件
    車禍之事故現場圖及現場車損照片所示，本件車禍乃係前後五輛車輛之連續追撞
    車禍，其中異議人車輛係第四輛車，其車輛前後均遭撞擊受損，而異議人於警訊
    筆錄即自承「當時車流量逐漸增大，行速約六十至七十公里左右，突然我見前車
    ＤＲ─七九五九號自小客車與其前車發生事故，我踩煞車已來不及，便輕微追撞
    前車尾肇事，然後我車尾再被後車ＯＦ─九五九二號自小客車撞擊肇事，肇事前
    我與前車約保持三個車身左右」等語，是異議人警訊時即已自承係其緊急煞車不
    及先輕微追撞前車後，再遭後車追撞其車尾肇事等情，其事後辯稱原已煞停，係
    遭後車追撞後始再向前追撞前車云云，已難認屬實，並不足採。而異議人於警訊
    復自稱當時時速約六十至七十公里，與前車距約保持三個車身等情，換算結果僅
    約十五公尺左右，依首揭應保持之安全距離，顯然未達最小距離三十公尺，而有
    未依規定保持前後兩車之行車安全距離之事實已明，其違規行為應堪認定。從而
    ，原處分機關據以援引首揭規定，裁處罰鍰新臺幣三千元，並記違規點數一點，
    於法並無不當，本件異議為無理由，應予駁回。
二、抗告意旨略以：抗告人車輛屬中型貨車，駕駛座比普通車輛高，路況看的遠，當
    看到前方出狀況，即踩煞車未撞到前車，是後車高速追撞，往前推擠，車輛才輕
    微擠在一起，後車嚴重受損，抗告人車輛後方也受損，大樑變形，有估價單可憑
    。警訊筆錄記載，「當時車流量逐漸增大，行速約六十至七十公里左右，突然我
    見前車ＤＲ─七九五九號自小客車與其前車發生事故，我踩煞車已來不及，便輕
    微追撞前車尾肇事，然後我車尾再被後車ＯＦ─九五九二號自小客車撞擊肇事，
    肇事前我與前車約保持三個車身左右」等語，與實際出入很大云云。
三、惟查：本件抗告人即受處分人甲○○於民國九十一年三月十五日十六時許，駕駛
    Ｊ四－三九七號營業小貨車行經國道一號北上六十六點一公里處，因未保持安全
    距離，致追撞前車自小客ＤＲ－七九五九號肇事（無人傷亡）之違規事實，經內
    政部警政署國道公路警察局第一警察隊舉發，有內政部警政署國道公路警察局公
    警局交字第Ｚ00000000號舉發違反道路交通管理事件通知單影本乙紙附
    卷可稽，依卷附資料抗告人確有上開違規行為，並無任何積極證據足以證明抗告
    人之警訊筆錄非自由意識所為，本院自不得僅憑抗告人事後片面之詞，否定其前
    於警訊之陳述。且交通警察掣單舉發違反道路交通管理處罰條例所列之違規事實
    ，本質上為行政處分，係公務員基於職務上之權力，依法就特定之具體事件所為
    之具公法上效果之單方面行政行為，基於公務員為公法上行為具有公信力之原則
    ，該行政行為當可被推定為真正，其據以依法處分之事實認定亦為正確無誤，從
    而本件受處分人既未能提出證據以資證明其確無違規行為，僅空言稱並未違規，
    尚難認其辯解為可採，本件事證明確，受處分人之違規行為堪以認定。本院經審
    閱相關卷證，認原裁定法院認事用法，洵無違誤。抗告意旨仍執陳詞，指摘原裁
    定不當，委無可採，抗告為無理由，應予駁回。
四、據上論斷，應依道路交通案件處理辦法第二十六條，刑事訴訟法第四百十二條，
    裁定如主文。
中      華      民      國        九十一    年    十    月    二十四    日
                              台灣高等法院交通法庭
                                  審判長法  官  葉  騰  瑞
                                        法  官  江  國  華
                                        法  官  莊  明  彰
右正本證明與原本無異。
不得再抗告。
                                        書記官  廖  嫣  雯
中      華      民      國        九十一    年    十    月    二十四    日
